臺灣板橋地方法院刑事判決　　　　　　　94年度訴字第147 號
公　訴　人　臺灣板橋地方法院檢察署檢察官
被　　　告　甲○○
　　　　　　　　　　(另案在臺灣臺北監獄臺北分監執行中)
上列被告因毒品危害防制條例案件，經檢察官提起公訴 (93年度
毒偵字第5466號)， 本院第一審合議庭裁定適用簡式審判程序，
判決如下：
    主  文
甲○○施用第一級毒品，累犯，處有期徒刑拾月；又施用第二級
毒品，累犯，處有期徒刑柒月；應執行有期徒刑壹年肆月。
    事  實
一、甲○○前曾因妨害自由案件，於民國89年10月4 日，經臺灣
    臺北地方法院以89年度訴緝字第154 號刑事判決判處有期徒
    刑8 月，89年11月2 日判決確定，刑期起算日期為90年3 月
    29日，指揮書執行完畢日期為90年8 月20日 (羈押折抵 100
    日)， 於90年8 月21日因徒刑執行完畢出監 (構成累犯) 。
    又前因施用毒品案件，經強制戒治、停止強制戒治後交付保
    護管束，並於90年9 月4 日保護管束期滿，由臺灣臺北地方
    法院檢察署檢察官於91年4 月24日，以91年度戒毒偵字第83
    號為不起訴處分確定。嗣其於5 年內之92年5 月21日18時許
    ，為警採尿前89小時30分，施用第二級毒品安非他命，經臺
    灣板橋地方法院檢察署檢察官於93年6 月16日以93年度毒偵
    緝字第246 號聲請簡易判決處刑，嗣經本院於93年6 月30
    日以93年度簡字第2937號刑事判決判處有期徒刑6 月確定，
     於93 年10月24日入監服刑，現尚在服刑期間。詎仍不知悛
    悔，明知海洛因及安非他命經現行之毒品危害防制條例列為
    第一級毒品及第二級毒品，不得施用，仍基於施用海洛因及
    安非他命之犯意，於93年10月24日17時10分許 (起訴書漏載
    17 時10 分許)為 警採尿前回溯26及96小時內之某時點，在
    臺北縣中和市○○街143 巷45弄4 之2 號住處，分別施用第
    一級毒品海洛因及第二級毒品安非他命，嗣經警於同年10月
    24日16時10分許，在臺北縣中和市○○路319 號查獲，而循
    線偵悉上情。
二、案經臺北縣政府警察局樹林分局報請臺灣板橋地方法院檢察
    署檢察官偵查起訴。
    理  由
一、按除被告所犯為死刑、無期徒刑、最輕本刑為3 年以上有期
    徒刑之罪或高等法院管轄第1 審案件者外，於第1 次審判期
    日前之準備程序進行中，被告先就被訴事實為有罪之陳述時
    ，審判長得告知被告簡式審判程序之旨，並聽取當事人、代
    理人、辯護人及輔佐人之意見後，裁定進行簡式審判程序，
    刑事訴訟法第273 條之1 第1 項定有明文。經核本件被告甲
    ○○所犯係死刑、無期徒刑、最輕本刑為3 年以上有期徒刑
    以外之罪，其於準備程序中就被訴事實為有罪之陳述，經法
    官告知簡式審判程序之旨，並聽取公訴人、被告之意見後，
    本院爰依首揭規定，合議裁定由受命法官獨任進行簡式審判
    程序，合先敘明。
二、查被告就其如前開事實欄一所載施用第一級毒品海洛因及第
    二級毒品安非他命之犯行，迭於偵審中坦承不諱 (詳參臺灣
    板橋地方法院檢察署93年度毒偵字第5466號偵查卷第26頁、
    本院94年3 月4 日審判筆錄)， 復為警採集之尿液經送臺灣
    檢驗科技股份有限公司以酵素免疫分析法及氣相層析質譜儀
    法檢驗結果，確呈鴉片類及安非他命類陽性反應，有該公司
    93年11月5 日濫用藥物尿液檢驗報告一紙在卷可稽。按海洛
    因經注射或吸入人體後，約百分之80於24小時內自尿中排出
    ，一般而言，尿液中能否驗出嗎啡陽性反應與其投與量、投
    與途徑、採尿時間、個人體質及檢測方法之靈敏度有關，國
    外曾有文獻報導注射6 毫克之海洛因鹽酸鹽，其代謝物嗎啡
    之平均可檢出時限約為26小時，業經行政院衛生署藥物食品
    檢驗局於81年9 月8 日以藥檢壹字第8114885 號函述綦詳。
    又甲基安非他命經口服投與後約百分之70於24小時內自尿中
    排出，約百分之90於96小時內自尿中排出，由於甲基安非他
    命成分之檢出與其投與方式、投與量、個人體質、採尿時間
    與檢測儀器之精密度等諸多因素有關，因此僅憑尿液中呈安
    非他命陽性反應，並無法確實推算吸食時間距採集時間之長
    短，惟依上述資料推斷，最長可能不會超過4 日，亦有行政
    院衛生署藥物食品檢驗局81年2 月8 日(81)藥檢一字第0011
    56號函可按。又目前之尿液檢體毒品反應鑑驗方法，以氣相
    層析質譜儀分析法最為精確，茲經以該方法鑑驗出被告尿液
    確有鴉片類及安非他命類反應，是可確信被告於93年10月24
    日17時10分許，經警查獲採得被告尿液檢體前，約分別於26
    小時、96小時內之某時，其各有施用第一級毒品海洛因及第
    二級毒品安非他命之行為。足徵被告前揭不利於己之自白，
    與事實相符，堪予採信。綜上所見，本件事證業臻明確，被
    告施用第一級毒品海洛因及施用第二級毒品安非他命之犯行
    ，洵足認定，應依法論科。
三、核被告所為，係犯毒品危害防制條例第10條第1 項之施用第
    一級毒品罪及同條第2 項之施用第二級毒品罪。其於施用第
    一、二級毒品海洛因、安非他命前後非法持有第一、二級毒
    品海洛因、安非他命之低度行為，應為施用第一、二級毒品
    海洛因、安非他命之高度行為所吸收，均不另論罪。其所犯
    施用第一級毒品、施用第二級毒品罪，犯意各別，構成要件
    互殊，應分論併罰。又被告曾於89年間因妨害自由案件，經
    臺灣臺北地方法院判處有期徒刑8 月確定，於90年8 月21日
    執行完畢出監，此有刑案資料查註紀錄表附偵查卷、臺灣高
    等法院被告前案紀錄表附本院卷足參，其於5 年內再犯有期
    徒刑以上之本罪，依累犯之規定，加重其刑。爰審酌被告犯
    罪動機、目的、手段、前已二犯施用毒品罪之相同前科素行
    ，仍無法斷絕毒癮一而再犯，惟其施用毒品，對於他人之法
    益尚無直接之侵害，且其犯後大致能坦承犯行，態度尚稱良
    好等一切情狀，爰依法量處如主文所示之刑，並依法定其應
    執行之刑，以示懲儆。
據上論斷，應依刑事訴訟法第273 條之1 第1 項、第299 條第 1
項前段，毒品危害防制條例第10條第1 項、第2 項，刑法第11條
前段、第47條、第51條第5 款，判決如主文。
本案經檢察官徐名駒到庭執行職務
中    華    民    國      94    年    3    月   18    日
                      刑事第十八庭  法  官  邱  育  佩
以上正本證明與原本無異。
如不服本判決，應於判決送達後10日內，向本院提出上訴狀 (應
附繕本)，上訴於臺灣高等法院。
                                    書記官  林  貴  卿
中　　華　　民　　國　　94　　年　　3 　　月　　18　　日
附錄本案論罪科刑法條全文：
毒品危害防制條例第10條
施用第一級毒品者，處六月以上五年以下有期徒刑。
施用第二級毒品者，處三年以下有期徒刑。
